pl: Siła utleniacza: 10 vol (3%); 20 vol (6%); 30 vol (9%); 40 vol (12%); 5 vol (1,5%); Inne
hr-HR: Jačina developera: 10 vol (3%); 20 vol (6%); 30 vol (9%); 40 vol (12%); 5 vol (1,5%); Ostalo
lt-LT: Oksidanto stiprumas: 10 vol (3%); 20 vol (6%); 30 vol (9%); 40 vol (12%); 5 vol (1,5%); Kita
ja: デベロッパー強度: 10ボリューム (3%); 20ボリューム (6%); 30ボリューム (9%); 40ボリューム (12%); 5ボリューム (1.5%); その他
vi: Độ mạnh chất oxy hóa: 10 vol (3%); 20 vol (6%); 30 vol (9%); 40 vol (12%); 5 vol (1,5%); Khác
sk-SK: Sila vývojky: 10 vol (3%); 20 vol (6%); 30 vol (9%); 40 vol (12%); 5 vol (1,5%); Iné
it: Forza dell'ossidante: 10 vol (3%); 20 vol (6%); 30 vol (9%); 40 vol (12%); 5 vol (1,5%); Altro
th: ความแรงของสารผสม: 10 โวลุ่ม (3%); 20 โวลุ่ม (6%); 30 โวลุ่ม (9%); 40 โวลุ่ม (12%); 5 โวลุ่ม (1.5%); อื่นๆ
ru: Сила проявителя: 10 vol (3%); 20 vol (6%); 30 vol (9%); 40 vol (12%); 5 vol (1,5%); Другой
es: Fuerza del oxidante: 10 vol (3%); 20 vol (6%); 30 vol (9%); 40 vol (12%); 5 vol (1,5%); Otros
pt-BR: Força do oxidante: 10 vol (3%); 20 vol (6%); 30 vol (9%); 40 vol (12%); 5 vol (1,5%); Outro
ro-RO: Concentrație oxidant: 10 vol (3%); 20 vol (6%); 30 vol (9%); 40 vol (12%); 5 vol (1,5%); Altele
fi: Hapettimen vahvuus: 10 vol (3 %); 20 vol (6 %); 30 vol (9 %); 40 vol (12 %); 5 vol (1,5 %); Muu
fr: Concentration de l’oxydant: 10 vol (3 %); 20 vol (6 %); 30 vol (9 %); 40 vol (12 %); 5 vol (1,5 %); Autre
en: Developer strength: 10 vol (3%); 20 vol (6%); 30 vol (9%); 40 vol (12%); 5 vol (1.5%); Other
cs: Síla oxidantu: 10 vol (3 %); 20 vol (6 %); 30 vol (9 %); 40 vol (12 %); 5 vol (1,5 %); Jiné
hu: Oxidálószer erőssége: 10 vol (3%); 20 vol (6%); 30 vol (9%); 40 vol (12%); 5 vol (1,5%); Egyéb
nl: Ontwikkelaarsterkte: 10 vol (3%); 20 vol (6%); 30 vol (9%); 40 vol (12%); 5 vol (1,5%); Andere
zh-CN: 显色剂强度: 10 度 (3%); 20 度 (6%); 30 度 (9%); 40 度 (12%); 5 度 (1.5%); 其他
nb: Oksidantstyrke: 10 vol (3%); 20 vol (6%); 30 vol (9%); 40 vol (12%); 5 vol (1,5%); Annet
bg-BG: Сила на оксидант: 10 об. (3%); 20 об. (6%); 30 об. (9%); 40 об. (12%); 5 об. (1,5%); Други
sl-SI: Moč razvijalca: 10 vol (3%); 20 vol (6%); 30 vol (9%); 40 vol (12%); 5 vol (1,5%); Drugo
sv: Framkallarens styrka: 10 vol (3%); 20 vol (6%); 30 vol (9%); 40 vol (12%); 5 vol (1,5%); Övrigt
de: Entwicklerstärke: 10 vol (3%); 20 vol (6%); 30 vol (9%); 40 vol (12%); 5 vol (1,5%); Sonstiges
da: Fremkaldersyrke: 10 vol (3%); 20 vol (6%); 30 vol (9%); 40 vol (12%); 5 vol (1,5%); Andet
el: Ισχύς οξειδωτικού: 10 vol (3%); 20 vol (6%); 30 vol (9%); 40 vol (12%); 5 vol (1,5%); Άλλο
tr: Oksidan gücü: 10 vol (%3); 20 vol (%6); 30 vol (%9); 40 vol (%12); 5 vol (%1,5); Diğer
pt-PT: Força do oxidante: 10 vol (3%); 20 vol (6%); 30 vol (9%); 40 vol (12%); 5 vol (1,5%); Outro
ko: 산화제 강도: 10볼륨 (3%); 20볼륨 (6%); 30볼륨 (9%); 40볼륨 (12%); 5볼륨 (1.5%); 기타
zh-TW: 顯色劑／雙氧乳濃度: 10 度（3%）; 20 度（6%）; 30 度（9%）; 40 度（12%）; 5 度（1.5%）; 其他